

Harold Sánchez

DESARROLLADOR FRONT-END

Persona autónoma, constante, honesta y empática, con gran capacidad para adaptarme a equipos y al cambio, siendo bastante confiable, honesto y responsable.

Especializado en el desarrollo frontend, desarrollo responsivo, maquetación web y el uso correcto de las google dev tools, cuento con un total de 16 cursos certificados, actualmente sigo trabajando en mi crecimiento personal, profesional e intelectual.



sanchezharold13@gmail.com



Cel: (+57) 311-804-7047



Harold yulian sanchez alcantar

IDIOMAS

Idioma Inglés

Intermedio (A2)

PORTAFOLIO

https://smendoza120.github.io/updatedportfolio/

FORMACIÓN

Sena

Tecnólogo en Topografía, 2019

• Sena Tecno Parque Cazucá

Sena

Tecnico en programación de software, 2023

• Electricidad, electrónica y telecomunicaciones

ÚLTIMOS CURSOS

Cafam, 2022

- Introducción a la programación usando HTML y CSS.
- Introducción a la programación usando JavaScript.

Udemy, 2022

- Fundamentos de programación.
- HTML desde cero hasta experto.
- CSS desde cero hasta experto.
- · Git y GitHub completo.
- · Diseño Web profesional.
- Java de básico a avanzado.

Certiport, 2022

- HTML y CSS.
- JavaScript.

Oracle, 2022 - 2023

- · Productividad (Estrategias para actividades diarias).
- Foco (Enfocarse trae mas resultados)
- Hábitos (Ser productivo para cumplir las metas).
- Git-github.
- Lógica de programación.
- HTML CSS.

HABILIDADES

- HTML
- CSS
- SASS
- Bootstrap
- JavaScript
- Figma
- Git
- React

EXPERIENCIA

Agente Call Center

Atento, Oct 2019 - Mar 2022

- Asistencia a mesa de entradas. Organización de libro de entrada y salida.

• Recepción de Clientes. Manejo de Conmutador.

Agente de Coberturas

Movistar, Ene 2019 - Jul 2019

- Recepción de Clientes. Manejo de Conmutador.
- Asistencia a mesa de entradas. Organización de libro de entrada y salida. Mantenimiento de archivo.